【裁判字號】    95,易,244
【裁判日期】    950630
【裁判案由】    贓物等
【裁判全文】
臺灣桃園地方法院刑事判決               95年度易字第244號
公  訴  人  台灣桃園地方法院檢察署檢察官
被      告  己○○
上列被告因竊盜案件，經檢察官提起公訴（95年度偵字第1091號
、95年度偵緝字第42號），及移送併案審理（94年度偵字第2170
7 號、95年度偵字第3637號、95年度偵字第4898號），被告於本
院準備程序進行中，就被訴事實及移送併案審理為有罪之陳述，
經本院告知簡式審判程序意旨，並聽取公訴人及被告之意見後，
本院合議庭裁定依簡式審判程序審理，本院判決如下：
    主  文
己○○寄藏贓物，處有期徒刑參月；又連續攜帶兇器竊盜，處有
期徒刑壹年貳月，扣案鑰匙參支、一字起子磨製之鑰匙壹支、板
手壹支均沒收。應執行有期徒刑壹年參月，扣案鑰匙參支、一字
起子磨製之鑰匙壹支、板手壹支均沒收。
    事  實
一、己○○明知真實姓名年籍不詳綽號「阿賢」之成年男子，在
    民國（下同）94年7 月15日，在桃園縣八德市○○路233 號
    ，所交付之丙○○護照3 本、身分證1 張、汽車駕駛執照1
    張、台胞證1 張（上開物均係丙○○於94年7 月15晚間9 時
    30 分 許，在桃園縣八德市○○街130 巷處失竊）係來路不
    明之贓物，竟基於寄藏贓物之犯意，受託寄藏並將之藏放在
    其位於桃園縣八德市○○路233 號住處。嗣於94年8 月10日
    下午3 時20分許，在其桃園縣八德市○○路233 號為警查獲
    ，始查悉上情。
二、己○○意圖為自己不法之所有，並基於概括犯意，先後於下
    列時間、地點竊取財物：
  (一)於94年10月15日上午10時35分許，在桃園縣中壢市○○路27
    1 號前，見戊○○所有車牌號碼PG9-612 號機車停放於該處
    ，即持其所有客觀上可供兇器使用之以一字起子磨製之鑰匙
    1 支予以發動竊取之，得手後作為代步工具之用。嗣於94年
    10月17日下午5 時許，為警在桃園縣八德市○○路233 號住
    處查獲，並扣得其所有供竊取上開機車所用之一字起子磨成
    之鑰匙1 支
  (二)於94年12月9 日凌晨零時許，在桃園縣桃園市○○街8 巷12
    號前，見甲○○所有之車牌號碼PK5-255 號機車停放於該處
    ，即以其所有鑰匙1 支予以發動竊取之，得手後並將其所有
    之QE2-916 號車牌懸掛於上開竊得機車後，作為代步工具。
    嗣於94年12月27日下午5 時55分許，為警在桃園縣八德市○○路233 號住處查獲，並扣得其所有供上開竊取機車所用之
    鑰匙1 支。
  (三)又於95年1 月22日晚間9 時許，在桃園縣桃園市○○○街99
    號前，見乙○○所有車牌號碼KH-9495 號自用小客車停放於
    該處，即持其所有客觀上可供兇器使用之六角板手1 支，破
    壞該小客車門鎖後，再以其所有鑰匙1 支予以發動竊取之，
    得手後作為代步工具之用。嗣於95年1 月24日凌晨3 時20分
    許，於桃園縣八德市○○路266 巷某空地，賴清德正欲駕駛
    上開竊得之小客車時，為巡邏員警上前盤查，己○○為逃避
    查緝，竟發動引擎，欲向前行駛，然為警察抓住汽車方向盤
    而無法順利前進，迨警察向後跳開並對空鳴槍，己○○立即
    倒車衝撞後方之警察，警察見狀立即開槍射擊，雖上開自小
    客車已遭警射擊爆胎，己○○仍駕車往八德市○○街方向逃
    逸，至上開寶豐街8 號時棄車逃逸而為警制伏（上開妨害公
    務部分，由檢察官另行偵辦），並扣得其所有供竊取上開自
    小客車所用之板手1 支、鑰匙1 支。
  (四)另於95年2 月7 日上午9 時許，在桃園縣中壢市○○○街50
    號前，見丁○○所有車牌號碼BA6-851 號機車停放於該處，
    即以其所有鑰匙1 支予以發動竊取之，得手後作為代步工具
    之用。嗣於95年2 月9 日下午1 時30分許，己○○騎乘上開
    竊得之機車行經桃園縣中壢市○○街124 巷4 號前時，為警
    攔檢查獲，並扣得上開其所有供竊取上開機車所用之鑰匙1
    支。
三、案經桃園縣政府警察局八德分局、桃園分局報請臺灣桃園地
    方法院檢察署檢察官偵查起訴及移送併案審理。
    理  由
一、被告己○○所犯係死刑、無期徒刑、最輕本刑為3 年以上有
    期徒刑以外之罪，被告於準備程序中就被訴事實及移送併案
    審理事實均為有罪之陳述，經法官告知簡式審判程序之旨，
    並聽取公訴人、被告之意見後，合議庭認為適宜，依刑事訴
    訟法第273 條之1 第1 項規定，裁定由受命法院獨任進行簡
    式審判程序，先此敘明。
二、上開寄藏贓物之犯罪事實，業經被告己○○於審理時坦承不
    諱，核與證人即被害人丙○○於警詢中之指述（94年偵字第
    15188 號卷第14頁附94年7 月15日警詢筆錄、第46頁附94年
    8 月26日警詢筆錄）、證人黃禹中於偵查時之證述（上開偵
    查卷第38頁之94年9 月15日偵訊筆錄），均相符合。此外，
    並有桃園縣警察局刑警隊受理刑事案件報案三聯單1 份、照
    片3 張贓物認領保管單1 紙等件在卷可資佐證（上開偵查卷
    第19、20、48），足認被告上開寄藏贓物之自白與事實相符
    ，堪予採信。此部分事證明確，被告上開寄藏贓物之犯行洵
    堪認定，應依法論罪科刑。
三、上開竊盜之犯罪事實，業據被告於審理坦白承認。(一)前開竊
    取被害人戊○○機車部分，則有證人戊○○於警詢陳述（94
    年偵字第21707 號卷第20附94年10月17日警詢筆錄）、贓物
    認領保管單1 紙、桃園縣政府警察局車輛協尋證明單1 紙、
    照片1 張、車輛竊盜失竊個別查詢報表- 查詢車輛認可資料
    1 紙及扣案鑰匙1 支可資佐證（上開偵查卷第22、23、24、
    34頁）；(二)前開竊取被害人甲○○機車部分，則有證人甲○○於警詢之指述（95年偵字第1091號卷第16頁附94年12月27
    日警詢筆錄）、贓物認領保管單1 紙、照片2 張及扣案鑰匙
    1 支可資佐證（上開偵查卷第23、25頁）；(三)前開竊取被害
    人乙○○小客車部分，則有證人乙○○於警詢之指述（95年
    偵字第3637號卷第16頁附95年1 月24日警詢筆錄）、證人孫
    宇辰、葉鎮鍊於偵訊時之證述（上開偵查卷第40頁之95年2
    月16日偵訊筆錄）、贓物認領保管單1 紙、照片14張、車輛
    竊盜資料個別查詢報表- 查詢車輛認可資料1 紙及扣案板手
    1 支、鑰匙1 支可資佐證（上開偵查卷第18、24、50頁）；
    (四)前開竊取被害人丁○○機車部分，則有證人丁○○於警詢
    之指述（95年偵字第4898號卷第17頁附95年2 月9 日警詢筆
    錄）、桃園縣政府警察局車輛協尋及尋獲電腦輸入單1 紙、
    贓物認領保管單1 紙、照片2 張及扣案鑰匙1 支可資佐證（
    上開偵查卷第20、22、24頁）。足認被告上開關於竊盜部分
    之自白與事實相符，堪以採信。此部分事證明確，被告上揭
    竊盜犯罪，已經可以認定，應依法論罪科刑。
三、核被告前開受託代人寄藏贓物所為，係犯刑法第349 條第2
    項寄藏贓物罪。又按板手及由一字起子磨製之鑰匙，均為鐵
    製物品，質地堅硬，客觀上足以危害他人生命、身體之安全
    ，自屬兇器。核被告前揭犯罪事實二(二)、(四)部分所為，均係
    犯刑法第320 條第1 項之竊盜罪；前揭犯罪事實二(一)、(三)部
    分所為，係犯刑法第321 條第1 項第3 款攜帶兇器竊盜罪，
    原起訴意旨認應依刑法第320 條第1 項竊盜罪處斷，尚有未
    洽，惟起事實相同，爰依法變更起訴法條，併予敘明。被告
    先後多次竊盜犯行，時間緊接，所犯構成要件相同，雖有普
    通竊盜及攜帶兇器竊盜之分，仍成立連續犯，應依刑法第56
    條之規定論以較重之攜帶兇器竊盜罪一罪，並加重其刑。被
    告所犯上開寄藏贓物罪及竊盜罪間，犯意各別，罪名不同，
    應份論併罰之。前揭犯罪事實二(一)、(三)、(四)部分之竊盜犯行
    ，未據公訴人起訴，然本院認該部分事實與公訴人起訴之犯
    罪事實既具有連續犯之裁判上一罪關係，應為起訴效力所及
    ，本院自應併予審究。爰審酌被告之生活狀況、品行、智識
    程序，其犯罪之動機、目的、手段、所生損害，及被告犯後
    坦白承認等一切情狀，分別量處如主文所示之刑，並定其應
    執行之刑。扣案之扣案鑰匙3 支、一字起子磨製之鑰匙1 支
    、板手1 支，均係供犯罪所用之物，且為被告所有，業經被
    告於審理供明在卷，爰依刑法第38條第1 項第2 款併予宣告
    沒收。
四、併案意旨另以（95年度偵字第3637號）：被告己○○於竊取
    上開車牌號碼KH-9495 號自用小客車後，另於95年1 月24日
    凌晨3 時20分，前往桃園縣八德市○○路266 巷某空地，欲
    駕駛自上開竊得之車牌號碼KH-9495 號自用小客車時，桃園
    縣政府警察局中壢分局文化派出所巡佐孫宇辰、警員葉鎮鍊
    及另一名支援之制服警員正於該處執行肅竊勤務，即上開盤
    查而拉開車門表明：「警察，下車」，詎被告竟為逃避查緝
    ，基於妨害公務之犯意，發動引擎，向前行駛，惟因受孫宇
    辰拉住方向盤，無法順利前進，迨見孫宇辰向後跳開並對空
    鳴槍，被告旋即倒車衝撞後方之孫宇辰，孫宇辰及葉鎮鍊見
    狀旋即持槍朝上開自小客車輪胎射擊數槍，至輪胎爆胎，詎
    被告仍往八德市○○街方向駕車逃逸，至上開寶豐街8 號，
    已無法前進仍拒不下車，嗣孫宇辰再度對空鳴槍，被告始棄
    車逃逸而為警制伏，因認被告此部分行為亦涉犯刑法第135
    條第1 項妨害公務罪嫌而與前揭竊盜犯行具有牽連犯關係請
    求併案審理。惟查，被告上開妨害公務犯行應係見警察進行
    盤查時始另行起意而為，要無於竊車之始即有預想基於妨害
    公務之目的或結果之可能性，是上開妨害公務與竊車間應無
    牽連犯之裁判上一罪關係，而上開妨害公務部分亦未經檢察
    官起訴，本院自無從併與審理，此部分應退回檢察官另行偵
    辦，附此敘明。
據上論斷，應依刑事訴訟法第273 條之1 第1 項、第299 條第1
項前段、第300 條，刑法第56條、第349 條第2 項、第321 條第
1項 第3 款、第51條第5 款、第38條第1 項第2 款，罰金罰鍰提
高標準條例第1 條前段。
本案經檢察官何嘉仁到庭執行職務。
中    華    民    國    95    年    6     月    30    日
                  刑事第七庭    法  官  劉為丕
上正本證明與原本無異。
如不服本判決，應於判決送達後10日內向本院提出上訴狀（應附
繕本），上訴於臺灣高等法院。
                                書記官  顏美惠
中    華    民    國    95    年    7     月    4     日
附錄本案論罪科刑法條：
中華民國刑法第320條
(普通竊盜罪、竊佔罪)
意圖為自己或第三人不法之所有，而竊取他人之動產者，為竊盜
罪，處五年以下有期徒刑、拘役或五百元以下罰金。
意圖為自己或第三人不法之利益，而竊佔他人之不動產者，依前
項之規定處斷。
前二項之未遂犯罰之。
中華民國刑法第321條
犯竊盜罪而有左列情形之一者，處六月以上、五年以下有期徒刑
：
一  於夜間侵入住宅或有人居住之建築物、船艦或隱匿其內而犯
    之者。
二  毀越門扇、牆垣或其他安全設備而犯之者。
三  攜帶兇器而犯之者。
四  結夥三人以上而犯之者。
五  乘火災、水災或其他災害之際而犯之者。
六  在車站或埠頭而犯之者。
前項之未遂犯罰之。
中華民國刑法第349條
收受贓物者，處三年以下有期徒刑、拘役或五百元以下罰金。
搬運、寄藏、故買贓物或為牙保者，處五年以下有期徒刑、拘役
或科或併科一千元以下罰金。
因贓物變得之財物，以贓物論。


司法院資訊處製作；財團法人民間司法改革基金會備份。
